# 陈版主请教处置少数股权，合并报表会计处理

提问人：sunzbshiye 时间：2016-12-05 16:50:22
A持股B 100%股权，现处置20%。
合并报表中需要按照支付对价与子公司持续计算的可辨认净资产公允价值的差额确认为资本公积，那么，对于处置部分，即20%股权的权益法调整，如果涉及净利润调整投资收益，是否需要在处置的时候转入资本公积。 即，因处置产生的资本公积为： 对价与可辨认净资产差额 + 处置比例对应的权益法调整投资收益金额
感谢陈版主！

回答人：chenyiwei
不需要重复计算。你说的 20 ％股权的权益法调整，已经包含在“处置长期股权投资相对应享有子公司自购买日或合并日开始持续计算的净资产份额”中了。

提问人：sunzbshiye 时间：2016-12-06 09:58:27
正是因为包含在了份额中，才导致对价与可辨认净资产份额差额（即，计入资本公积）少了这部分金额。还请陈版主明示，谢谢！

回答人：chenyiwei
合并报表层面计入资本公积的金额本来就不同于个别报表层面计入当期投资处置收益的金额。